臺灣高雄地方法院刑事判決　　　　　　　　　　　　　九十一年度易字第八八二號
　　公　訴　人　臺灣高雄地方法院檢察署檢察官
　　被　　　告　乙○○
右列被告因竊盜等案件，經檢察官提起公訴（九十一年度偵字第五三０號），本院判
決如左：
    主  文
乙○○竊盜，處有期徒刑肆月，如易科罰金，以參佰元折算壹日。
    事  實
一、乙○○（原名莊來富，於民國八十七年六月十二日更名為乙○○），於九十年二
    月十九日四時許，見甲○○所有車牌號碼ＸＰ—０三一三號自用小客車停放在高
    雄市苓雅區○○○路二五二號前，竟意圖為自己不法所有之犯意，先持不明物體
    損壞上開自小客車右前車窗玻璃，足生損害於甲○○，旋即打開車門進入車內竊
    取甲○○所有之修車工具一批、手電筒一支及修容包一只，繼而打開該車之後置
    物箱，竊取箱內之汽車千斤頂一具（以上物品共價值約新台幣《下同》六千元）
    ，嗣甲○○於同日十二時許發現失竊報警，為警於該前揭自小客車之右側門門把
    上方車窗下方內採集二枚可疑指紋，經送內政部警政署刑事警察局鑑驗比對後，
    核與指紋檔乙○○相符，始查獲上情。
二、案經甲○○訴由高雄市政府警察局苓雅分局報請臺灣高雄地方法院檢察署檢察官
    偵查起訴。
    理  由
一、訊據被告乙○○矢口否認有何竊盜犯行，辯稱：伊於當天五時許行經該處，發現
    該自小客車右前車窗遭打破，伊為聯絡車主，始伸手入車內翻閱有無車主連絡電
    話，伊並無竊取車內財物云云，惟查：
（一）本件經員警在告訴人右側車門門把上方車窗下方板金處採集到二枚指紋，經送
      內政部警政署刑事警察局鑑驗比對後，核與被告指紋檔相符等情，業據證人陳
      泰泉即高雄市政府警察局苓雅分局刑事組員警到庭證述紊詳，復有內政部警政
      署刑事警察局九十年四月二十二日（九十）刑紋字第五三七五八號鑑驗書乙份
      可按，是被告有打開告訴人右側車門一事，應以認定。
（二）被告對於其是否有進入車內及翻動車內物品等情，前後供述不一，其於警訊時
      供稱：「當天五時許在公司打烊後我欲返家，行經此處發現該自小客車前車窗
      遭打破，因我想告知車主，有伸手入車內翻閱有無車主連絡電話，但沒找到，
      也沒有竊取車內財物」等語（見九十年八月十九日警訊筆錄），於偵訊時供稱
      ：「我看到車窗破了，想看車內有無電話要聯絡車主，我只是翻動擋風玻璃內
      的置物箱，但沒有找到任何證件」等語（見九十年十月二十九日偵訊筆錄），
      於本院審理時供稱：「我有進到車內，但我沒有拿東西」、「：：：我是看到
      車窗破了，想要看裡面有無車主的資料，我的確沒有看到車主放置的連絡電話
      ，我當時有開右前門進入，我有打開置物箱，尋找聯絡車主的方法：：：」等
      語（見本院九十一年五月一日調查筆錄）、「（你有無開車門進去？）我有開
      右側車門，有進入右前座去看有無車主的資料。只有上半身進去，沒有整個人
      坐進去，看右手邊的置物箱及排檔鎖附近有無東西，可是我沒有打開置物箱」
      等語（見本院九十一年六月六日審判筆錄），是被告先後供述不一。又依告訴
      人甲○○於偵訊及本院審理時皆供稱其有在前揭小客車右前方擋風玻璃置放車
      主聯絡電話之暫時停車牌，是倘被告意欲尋找車主聯絡電話，則其探頭伸入車
      內，或打開右前車門入內尋找時，皆可輕易看到告訴人擺設在右前方擋風玻璃
      之暫時停車牌，而與車主聯絡，豈有再如其於本院所述，打開置物箱尋找電話
      之情？顯見被告所辯，與事實有違。再被告辯稱當時其與朋友一同在該處云云
      ，然被告於本院審理時又無法提出該名朋友之年籍資料供本院傳訊，是被告上
      開辯解，自有可疑。
（二）經本院訊問告訴人本件車窗玻璃破碎情形，據告訴人於本院審理時供稱：「它
      是整個玻璃碎開往車內倒，劃三角點處是空的，其他部分是碎掉的，可是都還
      有連在一起。右前車門的玻璃整個是空的：：：」等語（見本院九十一年六月
      六日審判筆錄）。既該片車窗有告訴人所稱劃三角點處是空之情，可徵應非被
      告徒手打破，而是被告持某硬物擊破始造成。又該玻璃之破碎情形相當嚴重，
      倘非先以破壞玻璃方式欲達行竊之目的，衡情，一般人是不會進入車內以免遭
      玻璃割傷，佐以被告辯稱伊僅係為找車主聯絡電話云云，則既車窗玻璃已全破
      ，被告大可探頭進車內尋覓即可，何需打開車門入內？是被告所辯，係顯卸責
      之詞，此外復有贓物認領保管收據一紙附卷可稽。綜上所述，被告毀損車窗玻
      璃後打開車門進入竊取財物犯行，應堪認定。
二、被告破壞告訴人所有之汽車車窗竊取上開物品之行為，係犯刑法第三百二十條竊
    盜罪及同法第三百五十四條毀損罪。又被告所犯毀損罪及竊盜既遂罪間，有方法
    結果之牽連關係，為牽連犯，應從一重之竊盜既遂罪處斷。再本件並無證據可資
    證明被告係持客觀上可供兇器使用之工具破壞告訴人之車窗而竊取上開自用小客
    車內財物，是尚難論以刑法第三百二十一條第一項第三款攜帶兇器竊盜罪，附此
    敘明。爰審酌被告為壯年之齡竟不思以正途獲取財產，竊取他人財物，危害社會
    治安，且犯後否認犯行態度不佳等一切情狀，量處如主文所示之刑，並諭知易科
    罰金之折算標準，以示懲儆。
據上論斷，應依刑事訴訟法第二百九十九條第一項前段，刑法第三百二十條第一項、
第三百五十四條、第五十五條、第四十一條第一項，罰金罰鍰提高標準條例第一條前
段、第二條，判決如主文。
本案經檢察官洪期榮到庭執行職務。
中      華      民      國    九十一      年    六      月     二十     日
                                臺灣高雄地方法院刑事第七庭
                                    審判長法  官    黃蕙芳
                                          法  官    劉傑民
                                          法  官    張茹棻
右正本證明與原本無異。
如不服本判決，應於判決送達後十日內，向本院提出上訴狀。
                                          書記官    黃進遠
中      華      民      國    九十一      年    六      月      二十    日
附錄法條：
中華民國刑法第三百二十條
 (普通竊盜罪、竊佔罪)
意圖為自己或第三人不法之所有，而竊取他人之動產者，為竊盜罪，處五
年以下有期徒刑、拘役或五百元以下罰金。
意圖為自己或第三人不法之利益，而竊佔他人之不動產者，依前項之規定
處斷。
前二項之未遂犯罰之。
中華民國刑法第三百五十四條
 (毀損器物罪)
毀棄、損壞前二條以外之他人之物或令致不堪用，足以生損害於公眾或他
人者，處二年以下有期徒刑、拘役或五百元以下罰金。
